【裁判字號】    98,審簡上,16
【裁判日期】    980731
【裁判案由】    竊佔
【裁判全文】
臺灣士林地方法院刑事判決            98年度審簡上字第16號
上  訴  人  臺灣士林地方法院檢察署檢察官
被      告  乙  ○
            丙○○
            丁○○
上列上訴人因被告等竊佔案件，不服本院刑事庭於中華民國97年
11月14日所為97年度簡字第736 號第一審刑事簡易判決（偵查案
號：臺灣士林地方法院檢察署96年度偵續字第74號），提起上訴
，本院管轄第二審之合議庭判決如下：
    主  文
上訴駁回。
    事實及理由
一、本案經本院審理結果，認第一審判決被告等各係犯刑法第32
    0 條第2 項、第1 項之竊佔罪，各處有期徒刑4 月，如易科
    罰金各以銀元300 元即新臺幣900 元折算1 日，各減為有期
    徒刑2 月，如易科罰金各以銀元300 元即新臺幣900 元折算
    1 日，均緩刑3 年。其認事、用法及量刑均無不當，應予維
    持，引用第一審判決書記載之犯罪事實、證據及理由（如附
    件判決書）。
二、檢察官上訴意旨略以：據告訴人祭祀公業楊積美管理人甲○
    ○具狀請求上訴，略以原審判決錯誤認定被告等人均已搬離
    所竊佔土地，且原審就被告等犯行量刑過輕並宣告緩刑，難
    生懲儆為由，又查被告等與告訴人尚未達成和解，是告訴人
    聲請上訴尚非顯無理由，爰提起上訴，請撤銷原判決，更為
    適法之判決等語。
三、經查：
  (一)按量刑的輕重，屬事實審法院得依職權自由裁量之事項，苟
    已斟酌刑法第57條各款所列情狀而未逾越法定刑度，不得遽
    指為違法，且在同一犯罪事實與情節，如別無其他加重或減
    輕之原因，下級審量定之刑，亦無過重或失輕之不當情形，
    則上級審法院對下級審法院之職權行使，原則上應予尊重。
  (二)被告乙○、丙○○、丁○○於本院審理中均已坦承犯行，並
    經證人即告訴人祭祀公業楊積美管理人甲○○於警詢、檢察
    官偵查中證述明確，且有原審判決所引用之證據為憑，足認
    被告等確有竊佔之犯行，原審法院認被告等所為，均係犯刑
    法第320 條第2 項、第1 項之竊佔罪，因被告等行為後，刑
    法及其施行法業於民國95年7 月1 日修正施行，經比較修正
    前後之規定，且因被告等係於96年4 月24日以前犯本罪，應
    依中華民國96年罪犯減刑條例第2 條第1 項第3 款之規定減
    其宣告刑期2 分之1 ，是原審援引刑事訴訟法第449 條第2
    項、第3 項、第454 條第2 項，刑法第320 條第2 項、第1
    項、第74條第1 項第1 款、修正前第41條第1 項前段，刑法
    施行法第1 條之1 ，修正刪除前罰金罰鍰提高標準條例第2
    條，現行法規所定貨幣單位折算新臺幣條例第2 條，中華民
    國96年罪犯減刑條例第2 條第1 項第3 款、第7 條，且審酌
    被告等犯罪動機、目的、手段，所造成被害人之損害、犯後
    坦承犯行之態度，並其生活狀況、智識程度等一切情狀，各
    量處有期徒刑4 月，均減刑為有期徒刑2 月，並諭知易科罰
    金之折算標準，且以被告3 人均未曾受有期徒刑以上刑之宣
    告，有臺灣高等法院被告前案紀錄表3 份在卷可憑，其等因
    一時失慮，致罹刑典，經此刑之宣告，當知所警惕，信無再
    犯之虞，認其等所受宣告之刑以暫不執行為適當，均依修正
    後刑法第74條第1 項第1 款之規定（最高法院95年第8 次刑
    事庭會議決議參照）各宣告緩刑3 年，以啟自新，其認事用
    法並無違誤，量刑亦屬妥適，再被告等業與告訴人祭祀公業
    楊積美管理人甲○○達成民事和解，並於本院審理中完成系
    爭土地所有拆除及歸還之行為，此有本院96年度訴字第653
    號民事事件和解筆錄影本2 份、現場照片9 張附卷（參見原
    審卷第79至81頁）可參，復告訴人代理人王耀星於本院98年
    7 月29日審理時，亦表示被告等已拆除完畢，請求給予被告
    等自新之機會等語（見本院98年7 月29日審判筆錄第7 頁）
    ，是檢察官以被告等未搬離所竊佔之土地，且尚未達成和解
    ，求處較重之刑等情，尚屬無據，應予駁回。
據上論斷，應依刑事訴訟法第455 條之1 第1 項、第3 項、第36
8 條、第373 條，判決如主文。
本案經檢察官鄭堤升到庭執行職務。
中    華    民    國    98    年    7     月    31    日
                  刑事第一庭審判長法  官  雷雯華
                                  法  官  周明鴻
                                  法  官  王沛雷
以上正本證明與原本無異。
本件不得上訴。
                                  書記官  陳麗津
中    華    民    國    98    年    7     月    31    日
附錄本案論罪科刑法條
刑法第320條
意圖為自己或第三人不法之所有，而竊取他人之動產者，為竊盜
罪，處5 年以下有期徒刑、拘役或5 百元以下罰金。
意圖為自己或第三人不法之利益，而竊佔他人之不動產者，依前
項之規定處斷。
前二項之未遂犯罰之。


司法院資訊處製作；財團法人民間司法改革基金會備份。
